臺灣板橋地方法院刑事判決　　　　　　 100年度易字第1797號
公　訴　人　臺灣板橋地方法院檢察署檢察官
被　　　告　姜仁杉
上列被告因竊盜案件，經檢察官提起公訴（100 年度偵字第5568
號），本院依簡式審判程序，判決如下：
    主  文
姜仁杉踰越安全設備於夜間侵入住宅竊盜，累犯，處有期徒刑壹
年。
    事  實
一、姜仁杉前於民國93年間因施用第一、二級毒品案件，經臺灣
    臺北地方法院以93年度訴字第1203號判處各有期徒刑8 月、
    4 月，其就施用第一級毒品部分不服而提起上訴，迭經臺灣
    高等法院以93年度上訴字第2927號及最高法院以94年度臺上
    字第1297號均判決上訴駁回而告確定；又於同年間因竊盜案
    件，經臺灣臺北地方法院以93年度易字第1577號判處有期徒
    刑8 月確定；嗣經臺灣臺北地方法院以94年度聲字第1677號
    就前揭諸刑裁定應合併執行有期徒刑1 年5 月確定，乃入監
    服刑，於95年6 月30日執行徒刑完畢（於本案構成累犯）。
    另於96年間因竊盜案件，經臺灣臺北地方法院以96年度易字
    第1301號判處有期徒刑1 年2 月，檢察官不服而提起上訴，
    經臺灣高等法院以96年度上易字第1765號判決上訴駁回而告
    確定；復於96年間因施用第一、二級毒品案件，經臺灣臺北
    地方法院以96年度訴字第1007號判處各有期徒刑10月、6 月
    ，應執行有期徒刑1 年2 月確定；嗣經臺灣臺北地方法院以
    96年度聲字第2358號就後二案所處徒刑部分裁定應合併執行
    有期徒刑2 年2 月確定；又於96年間因2 起竊盜案件，經本
    院以96年度簡字第7904號判處各有期徒刑4 月、4 月，應執
    行有期徒刑6 月確定；乃入監接續執行末三案所處徒刑及其
    另犯竊盜案件而遭判處拘役40日之刑罰，於98年12月29日縮
    短刑期假釋出監，惟其假釋嗣遭撤銷，再於100 年3 月19日
    入監執行殘刑4 月迄今（於本案不構成累犯）。
二、詎姜仁杉猶不知悔改，另意圖為自己不法之所有，基於踰越
    安全設備而於夜間侵入他人住宅竊盜之犯意，於100 年1 月
    16日夜間2 時8 分許，騎乘其所有之自行車行經新北巿永和
    區○○○路○ 段38號、40號公寓前，利用該公寓1 樓大門未
    關之機會，逕行入內沿樓梯間上至6 樓，見陳宇昌位於該址
    40號6 樓之住處窗戶未上鎖，即開啟窗戶後攀爬踰越該安全
    設備進入屋內，竊取陳宇昌所有之筆記型電腦1 部、電腦液
    晶螢幕1 臺、電腦滑鼠1 個，得手後隨即騎乘上開自行車逃
    離現場。嗣陳宇昌發現遭竊後，旋報警調閱上址附近之監視
    錄影畫面而循線查獲上情。
三、案經新北巿政府警察局永和分局移請臺灣板橋地方法院檢察
    署檢察官偵查起訴。
    理  由
一、本案被告姜仁杉所犯係死刑、無期徒刑、最輕本刑為3 年以
    上有期徒刑以外之罪，其於準備程序中就被訴事實為有罪之
    陳述，經本院告知簡式審判程序之旨，並聽取公訴人、被告
    之意見後，裁定進行簡式審判程序，合先敘明。
二、上揭犯罪事實，業據被告迭於警詢、偵查中及本院審理時供
    承不諱，並經被害人陳宇昌於警詢時指述明確，且有被告所
    騎乘自行車之照片4 張及被害人陳宇昌上址住處附近之監視
    錄影翻拍照片6 張附卷可稽，足認被告自白確與事實相符，
    堪值採信。是本案事證明確，被告犯行堪以認定，應予依法
    論罪科刑。
三、按行為後法律有變更者，適用行為時之法律，但行為後之法
    律有利於行為人者，適用最有利於行為人之法律，刑法第2
    條第1 項定有明文。查被告行為後，刑法第321 條業於100
    年1 月26日修正公布並於同日施行。而修正前刑法第321 條
    第1 項第1 款、第2 款規定：「犯竊盜罪而有左列情形之一
    者，處6 月以上、5 年以下有期徒刑：一、於夜間侵入住宅
    或有人居住之建築物、船艦或隱匿其內而犯之者。二、毀越
    門扇、牆垣或其他安全設備而犯之者。」嗣修正為：「犯竊
    盜罪而有下列情形之一者，處6 月以上、5 年以下有期徒刑
    ，得併科新臺幣10萬元以下罰金：一、侵入住宅或有人居住
    之建築物、船艦或隱匿其內而犯之者。二、毀越門扇、牆垣
    或其他安全設備而犯之者。」修正後刑法第321 條第1 項第
    1 款關於侵入住宅竊盜罪，雖刪除「於夜間」犯之之加重要
    件，惟依本案被告之犯罪情狀，不論依修正前、後刑法第32
    1 條第1 項第1 款之規定，均構成該款之加重事由。又刑法
    踰越安全設備於夜間侵入住宅竊盜罪之法定刑，於修正後增
    訂得併科新臺幣10萬元以下罰金之罰金刑規定，故修正後之
    刑法規定並未較有利於被告。從而，經比較新、舊法之結果
    ，以修正前刑法第321 條第1 項第1 款、第2 款規定較有利
    於被告，應依刑法第2 條第1 項前段規定，適用修正前之刑
    法規定論處。
四、按刑法上所謂夜間，為日出前日沒後（最高法院29年滬上字
    第63號判例意旨參照）。復按刑法第321 條第1 項第2 款所
    謂安全設備，係指依社會通常觀念足認為防盜之設備而言（
    最高法院55年臺上字第547 號判例意旨參照）。查被告進入
    被害人陳宇昌住處行竊之時間，係於100 年1 月16日上午2
    時8 分許，係屬夜間。又被害人陳宇昌在上址住處裝設窗戶
    本為防盜而設，足認屬安全設備。是被告於前述時間，攀爬
    踰越被害人陳宇昌住處所裝設屬安全設備之窗戶入內行竊，
    核其所為，係犯修正前刑法第321 條第1 項第1 款、第2 款
    之踰越安全設備於夜間侵入住處竊盜罪。又被告前於93年間
    因施用第一、二級毒品案件，經臺灣臺北地方法院以93年度
    訴字第1203號判處各有期徒刑8 月、4 月，其就施用第一級
    毒品部分不服而提起上訴，迭經臺灣高等法院以93年度上訴
    字第2927號及最高法院以94年度臺上字第1297號均判決上訴
    駁回而告確定；又於同年間因竊盜案件，經臺灣臺北地方法
    院以93年度易字第1577號判處有期徒刑8 月確定；嗣經臺灣
    臺北地方法院以94年度聲字第1677號就前揭諸刑裁定應合併
    執行有期徒刑1 年5 月確定，乃入監服刑，於95年6 月30日
    執行徒刑完畢，此有臺灣高等法院被告前案紀錄表1 份在卷
    可考，其於5 年內故意再犯本案有期徒刑以上之罪，為累犯
    ，應依刑法第47條第1 項規定加重其刑。爰審酌被告以上開
    手法進入被害人住處行竊，除造成告訴人財產損失外，並嚴
    重危害被害人居住安寧及社會秩序，兼衡其犯罪動機、目的
    、手段、所竊財物之價值以及犯罪後坦承犯行之態度等一切
    情狀，量處如主文所示之刑，以資懲儆。
據上論斷，應依刑事訴訟法第273 條之1 、第299 條第1 項前段
，修正前刑法第321 條第1 項第1 款、第2 款，刑法第2 條第1
項前段、第47條第1 項，判決如主文。
本案經檢察官吳孟竹到庭執行職務。
中    華    民    國   100    年    7     月    13    日
                  刑事第六庭    法  官  王瑜玲
以上正本證明與原本無異
如不服本判決應於送達後10日內向本院提出上訴狀
                                書記官  林君縈
中    華    民    國   100    年    7     月    13    日
附錄本案論罪科刑法條全文：
修正前中華民國刑法第321條
（加重竊盜罪）
犯竊盜罪而有左列情形之一者，處6 月以上、5 年以下有期徒刑
：
一、於夜間侵入住宅或有人居住之建築物、船艦或隱匿其內而犯
    之者。
二、毀越門扇、牆垣或其他安全設備而犯之者。
三、攜帶兇器而犯之者。
四、結夥三人以上而犯之者。
五、乘火災、水災或其他災害之際而犯之者。
六、在車站或埠頭而犯之者。
前項之未遂犯罰之。